臺灣板橋地方法院刑事判決　　　　　　94年度交簡上字第95號
上　訴　人　臺灣板橋地方法院檢察署檢察官
被　　　告　甲○○（原名葉斯翔）
上列上訴人因被告公共危險案件，不服本院交通法庭中華民國94
年5 月27日94年度交簡字第513 號第一審判決（聲請簡易判決處
刑案號：臺灣板橋地方法院檢察署94年度速偵字第6221號），提
起上訴，本院管轄之第二審合議庭判決如下：
    主  文
上訴駁回
    事實及理由
一、本案經本院審理結果，認原審以被告甲○○係犯刑法第185
    條之3 之醉態駕駛罪，遂引用刑事訴訟法第449 條第1 項前
    段、第3 項、第454 條第2 項、刑法第185 條之3 、第41條
    第1 項前段、罰金罰鍰提高標準條例第2 條之規定，逕以簡
    易判決處刑，量處拘役40日，並諭知如易科罰金，以3 百元
    折算1 日，認事用法及量刑均無不當，應予維持，並引用原
    審判決書記載之犯罪事實、證據及理由（詳如附件）。
二、檢察官上訴意旨略以：被告另於民國94年5 月29日晚上11時
    許，已達不能安全駕駛動力交通工具之狀態，竟不顧公眾之
    安危，仍於翌日凌晨1 時15分許，猶駕駛車號CX-1120 號自
    小客車，行經臺北縣泰山鄉國道一號高速公路南向34公里處
    ，因酒後精神不濟，行車時車身搖擺不定，為警攔檢盤查，
    經警當場對被告施以呼氣酒氣測試，始悉上情。被告上開犯
    行與本件之犯罪時間緊接，手段相同，所犯罪名又同一，顯
    基於概括犯意反覆為之，為連續犯，屬裁判上一罪，依審判
    不可分原則，該案應為起訴效力所及，原審未及斟酌審判，
    難認允當，爰請撤銷原判決，就被告另涉之該公共危險罪嫌
    ，另為適當之判決。
三、按連續犯之所謂出於概括犯意，必須其多次犯罪行為自始均
    在一個預定犯罪計劃以內，出於主觀上始終同一犯意之進行
    ，若中途另有新犯意發生，縱所犯為同一罪名，究非連續其
    初發的意思，即不能成立連續犯（參照最高法院70年台上字
    第6296號判例意旨）。經查，依一般通常經驗，常人從事飲
    酒之行為，通常係應他人邀約或自己隨性所致，尚不至事先
    有所計劃，從而如飲酒後已達不能安全駕駛動力交通工具之
    情況下，竟仍執意駕駛（即醉態駕駛），亦常係偶發或突發
    之行為，殊難想像於行為之初，業已對日後從事其他醉態駕
    駛之犯行有所事先計劃。是被告於本件94年3 月8 日醉態駕
    駛之犯行，應係其於當日之偶發或突發行為，其於該次醉態
    駕駛之初，容無對日後之醉態駕駛犯行有所計劃，故被告嗣
    於94年5 月30日縱有再次之罪態駕駛犯行，亦應係另次偶發
    或突發之行為，而屬新生之犯意，雖其前後2 次所犯均係醉
    態駕駛之相同罪名，但究非連續其初發之意思，自不能與本
    件醉態駕駛部分成立連續犯。職是，被告所涉94年5 月30日
    之醉態駕駛罪嫌，既與本件醉態駕駛犯行不成立連續犯之關
    係，當非屬裁判上一罪，即非屬法院所得審判之範疇，原審
    未予審理，於法自無不合，檢察官認有所謂連續犯之裁判上
    一罪關係，而執此上訴，洵屬無據。
四、綜上所述，檢察官提起上訴，指摘原判決未及審酌被告於94
    年5 月30日之醉態駕駛罪嫌，難認允當云云，為無理由，應
    予駁回。至被告所涉該部分罪嫌，仍應由檢察官另行偵辦處
    理，自不待言，附此敘明。
據上論斷，依刑事訴訟法455 條之1 第3 項、第368 條、第373
條，判決如主文。
本案經檢察官黃仙宜到庭執行職務。
中　　華　　民　　國　　94　　年　　11　　月　　17　　日
                  交通法庭      審判長法官  戴嘉清
                                      法官  林晏鵬
                                      法官  陳信旗
以上正本證明與原本無異
本判決不得上訴。
　　　　　　　　　　　　　　　　　　書記官　陳昭綾
中　　華　　民　　國　　94　　年　　11　　月　　21　　日
